# RAYMUNDO **ALVAREZ ANGUIANO**

LICENCIADO EN ADMINISTRACIÓN



Cel: 5540886368

Fijo: 5541183045



rayjralvarez\_a@hotmail.com



Benito Juárez Mz 21 Lt 24 casa 15 Los

Héroes Ixtapaluca

#### SOBRE MI

Soy una persona proactiva, con alta adaptabilidad y gusto por el trabajo en equipo, me considero responsable y organizado. Con gran capacidad de aprendizaje, me gusta negociar y tratar con los clientes. Cuento con más de 14 años enfocado al ramo de ventas y a lo largo de estos años he logrado superar mis objetivos profesionales.

#### EDUCACIÓN

## Centro Cultural Itaca

Lic. en Administración, 2021

Preparatoria Oficial #74 certificado, 2009

### CURSOS / HABILIDADES

#### Protocolos de ventas 2020

Fundación Carlos Slim

#### Agente de ventas digital 2022

Fundación Carlos Slim

# Protocolos de atención y servicio

Fundación Carlos Slim

#### IDIOMAS

#### Idioma

Inglés nivel medio Español nivel alto

#### EXPERIENCIA LABORAL

#### **Ejecutivo de ventas**

#### Huamai internacional de México 2023-actual

Venta de productos de iluminación LED, atención y seguimiento de clientes, apertura de nuevas rutas y captación de nuevos clientes, alcanzando objetivos de ventas de un millón de pesos.

#### Supervisor de ventas 2022-2023

#### **Paquito Shop**

Supervisor de personal en un call center por medio de e-commerce, atención y seguimiento de personal, creación de estrategias de ventas logrando crecimiento, generación de reportes.

#### Chofer ejecutivo 2021-2022

#### **Viral Code**

Traslado de personas en vehículo eléctrico por medio de una aplicación telefónica.

#### Supervisor de ventas 2018-2021

#### Alimentaría Artesanal S.A. de C.V.

Control y manejo de operadores para la distribución de alimentos perecederos, atención al cliente, apoyo a gerencia de ventas, manejo de sistema SAP. Logística.